\newpage

\section{Imperative}

In Thiguka, imperatives use the auxilliary verb \textit{fusala}.

\ex
\begingl
\gla  Kake-pah fusala lahkela lahfisipaka-tay.//
\glb  2SG-NOM  must   make.V  conlang-ACC//
\glft ``You must make a conlang.''//
\endgl
\xe

\textit{fusala} itself usually should not inflect.

\ex
\begingl
\gla  Kake-pah fusala pa-lahkela-ta  lahfisipaka-tay.//
\glb  2SG-NOM  must   PFV-make.V-PST conlang-ACC//
\glft ``You should have made a conlang.''//
\endgl
\xe

\textit{fusala} can be intensified with \textit{ri-}.

\ex
\begingl
\gla  Kake-pah ri-fusala pa-lahkela-ta  lahfisipaka-tay.//
\glb  2SG-NOM  INT-must  PFV-make.V-PST conlang-ACC//
\glft ``You should have fucking made a conlang!''//
\endgl
\xe
